【裁判字號】    97,交聲,909
【裁判日期】    970623
【裁判案由】    違反道路交通管理處罰條例聲明異議
【裁判全文】
臺灣桃園地方法院交通事件裁定         97年度交聲字第909號
原處分機關  交通部公路總局新竹區監理所中壢監理站
異  議  人
即受處分人  甲○○
上列異議人即受處分人因違反道路交通管理處罰條例案件，不服
交通部公路總局新竹區監理所中壢監理站中華民國97年4 月28日
壢監裁字第裁53-DB0000000號違反道路交通管理事件裁決書所為
之處分（原舉發案號：桃園縣政府警察局97年4 月27日桃警局交
字第DB0000000 號），聲明異議，本院裁定如下：
    主  文
異議駁回。
    理  由
一、原處分意旨略以：異議人即受處分人甲○○於民國97年4 月
    27日下午2 時37分許，酒後駕駛車號6499-RX 號自小客車，
    沿桃園縣中壢市○○路○ 段行駛，而於民族路6 段30號前為
    警查獲，經警測試其呼氣中酒精濃度為每公升0.39毫克，而
    於同日以桃警局交字第DB0000000 號舉發違反道路交通管理
    事件通知單對受處分人舉發「酒駕經警方檢測值為0.39毫克
    ，行駛公路」之違規後，移送原處分機關處理。嗣經原處分
    機關交通部公路總局新竹區監理所中壢監理站於97年4 月28
    日依道路交通管理處罰條例第35條第1 項第1 款規定，以壢
    監裁字第裁53-DB0000000號違反道路交通管理事件裁決書，
    認定受處分人「汽車駕駛人酒精濃度超過規定標準（0.25-0
    .4）」，裁處罰鍰新台幣19,500元，並吊扣駕駛執照12個月
    ，施以道安講習之處分在案，合先敘明。
二、異議意旨略以：異議人即受處分人甲○○於上揭時地酒後駕
    車時，所駕駛之車輛為一般自用小客貨車，然其所持有之駕
    駛執照種類是職業駕照，駕照被吊扣1 年固屬應該，但只能
    扣其所持有之普通駕駛執照，不能吊扣職業駕駛執照，若無
    該駕駛執照，其便無法工作，因其只會開車，希望能取回駕
    駛執照，為此聲明不服，爰具狀聲明異議云云。
三、按，道路交通安全規則第5 條規定「汽車駕駛人分類如左：
    一、職業駕駛人：指以駕駛汽車為職業者。二、普通駕駛人
    ：指以駕駛自用車而非駕駛汽車為職業者。」、第61條規定
    ：「汽車駕駛人取得高一級車類之駕駛資格者，應換發駕駛
    執照，並准其駕駛較低級車類之車輛，其規定如下：一、已
    領有聯結車駕駛執照者，得駕駛大客車、大貨車、代用大客
    車、大客貨兩用車、曳引車、小型車、輕型機器腳踏車。自
    中華民國九十六年二月一日起以領有大貨車駕駛執照二年以
    上之經歷申請考驗取得聯結車駕駛執照者，不得駕駛大客車
    、代用大客車、大客貨兩用車。」、「原領有職業駕駛執照
    之駕駛人，取得高一級車類之普通駕駛執照資格滿三個月者
    ，得換領同級車類之職業駕駛執照。」、第76條規定：「有
    下列各款情形之一者，駕駛人或技工或關係人應迅速將駕駛
    執照或技工執照繳回當地公路監理機關：一、執照受吊銷、
    註銷或吊扣處分者。」，及道路交通管理處罰條例道路交通
    管理處罰條例第35條規定「汽車駕駛人，駕駛汽車經測試檢
    定有下列情形之一者，處新臺幣1 萬 5 千元以上6 萬元以
    下罰鍰，並當場移置保管該汽車及吊扣其駕駛執照一年；因
    而肇事致人受傷者，並吊扣其駕駛執照二年；致人重傷或死
    亡者，吊銷其駕駛執照，並不得再考領：一、酒精濃度超過
    規定標準。
四、異議人即受處分人甲○○對於本件違規舉發過程並不爭執，
    對於原處分機關所為上開裁決結果亦不爭執，僅爭執：其是
    酒後駕駛自小客車被查獲，原處分機關不得吊扣其所領用之
    職業駕駛執照云云，惟查：異議人係於91年6 月17日換領普
    通自小客車駕駛執照，於94年2 月22日換領普通普通貨車駕
    駛執照，於94年5 月11日換領職業貨車駕駛執照，嗣於95年
    12月19日換領職業聯結車駕駛執照乙節，業據原處分機關答
    覆本院在卷，並有原處分機關所提出異議人之汽車駕照基本
    資料1 份在卷可稽，是以，異議人於97年4 月27日酒後駕駛
    車號6499-RX 號自小客車為警查獲時，係攜帶其所換領之職
    業聯結車駕駛執照駕車，依道路交通安全規則第61條規定，
    其可使用職業聯結車駕駛執照駕駛小客車，具有合法駕駛資
    格無訛。惟其既有酒後駕車之違規行為，而其呼氣酒精濃度
    檢測結果又逾超過標準乙節，有桃園縣政府警察局97年4 月
    27日桃警局交字第DB0000000 號舉發違反道路交通管理事件
    通知單及酒精濃度測試表各1 紙附卷可參，原處分機關依道
    路交通管理處條例第35條第1 項規定對其裁處吊扣執照1 年
    之處分，並就其當時所領有憑以許可駕駛小型車之職業聯結
    車駕駛執照予以吊扣，應屬合法正當，異議人即應迅速將該
    駕駛執照繳回原處分機關，在吊扣駕駛執照期間尚未完成時
    ，異議人尚不得請求領回其酒後駕車時所依據之駕駛執照，
    至為灼然。
五、綜上所述，原處分機關認異議人有前述違規情事，而依道路
    交通管理處罰條例第35條第1 項第1 款規定，就異議人所涉
    「汽車駕駛人酒精濃度超過規定標準（0.25-0.4）」之違規
    行為，除裁處罰鍰19,500元，並依法裁罰吊扣駕駛執照12個
    月之處分乙節，其依法吊扣異議人為本件違規行為時所領用
    憑以許可駕駛之職業聯結車駕駛執照12個月之處分，亦屬合
    法妥適，核無違誤，本件異議人之異議為無理由，應予駁回
    。
六、據上論斷，應依道路交通管理處罰條例第87條第2 項、道路
    交通案件處理辦法第19條，裁定如主文。
中    華    民    國    97    年    6     月    23    日
                  交通法庭    法  官  胡芷瑜
以上正本證明與原本無異。
如不服本裁定，應於裁定送達後5 日內向本院提出抗告狀。
                              書記官  張懿昀
中    華    民    國    97    年    6     月    24    日


司法院資訊處製作；財團法人民間司法改革基金會備份。
